【裁判字號】    90,簡上,138
【裁判日期】    900914
【裁判案由】    懲治走私條例等
【裁判全文】
臺灣高雄地方法院刑事判決                          九十年度簡上字第一三八號
    上  訴  人  臺灣高雄地方法院檢察署檢察官
    被  上訴人  甲○○
      （即被告）
右列上訴人因懲治走私條例案件，不服本院鳳山簡易庭九十年度鳳簡字第三八八號中
華民國九十年六月二十二日第一審判決（聲請簡易判決處刑案號：九十年度偵字第七
一六二號），提起上訴，本院判決如左：
    主  文
原判決撤銷。
甲○○運送私運管制物品進口逾公告數額之走私物品，未遂，累犯，處有期徒刑陸月
，併科罰金新台幣柒萬貳仟元，有期徒刑如易科罰金及罰金如易服勞役，均以參佰元
（即新台幣玖佰元）折算壹日。
如附表所示未貼專賣憑證之洋菸貳萬捌仟陸佰參拾包均沒收。
    事  實
一、甲○○曾於民國八十四年間因贓物案件，經台灣高雄地方法院判處有期徒刑八月
    ，上訴台灣高等法院高雄分院判決上訴駁回而確定，於八十八年十一月二日執行
    完畢，仍不知警惕，於五年內之九十年三月二十日上午十二時許，在高雄地區不
    詳地點向一不詳姓名綽號「阿水」之成年男子，以每條未稅洋菸新臺幣（下同）
    五百四十元、三百四十元、五百五十元不等之價格，大量購入如附表所示、私運
    進口且未貼專賣憑證之洋菸共計二萬八千六百三十包存放於其位於高雄縣大樹鄉
    九曲村高屏溪河川地果園內，其完稅價格合計為六十六萬八千二百二十五元，逾
    公告數額十萬元。嗣同日下午十六時許，甲○○在上開果園內（溪邊幹一左支四
    二左分六引一電線桿前），正將上揭洋菸搬運至車上，著手將之運送至不特定地
    點預定販售予不特定之檳榔攤圖利時，為警當場查獲，並扣得如附表所示、私運
    進口且未貼專賣憑證之洋菸共二萬八千六百三十包。
二、案經內政部警政署保安警察第三總隊移送台灣高雄地方法院檢察署檢察官聲請簡
    易判決處刑。
    理  由
一、訊之被告甲○○對於右開事實均自白不諱，並有如附表所示之洋菸扣案（查獲違
    反台灣省內菸酒專賣暫行條例案件扣押物品表一紙）及現場檢查切結紀錄一份、
    照片六幀附卷可稽，而上開菸品之完稅價格為六十六萬八千二百二十五元，亦有
    上開查獲違反台灣省內菸酒專賣暫行條例案件扣押物品表一紙在卷可參，已逾行
    政院於七十九年四月一日公告施行之「懲治走私條例公告管制物品項目及其數額
    」丙項規定之十萬元，自屬管制進口物品，而我國目前之菸類仍屬公賣制度，國
    內並無查扣菸類之製造廠商，乃社會大眾所周知之事實，該批洋菸又未貼專賣憑
    證，係屬私運進口應無疑義，亦屬台灣省內菸酒專賣暫行條例第二條第二款所稱
    之菸類。事證明確，被告犯嫌堪以認定。
二、按販賣行為一經販入，罪即成立，而銷售者，須已著手售出行為，始能論以銷售
    。被告雖已販入洋菸，準備售出，但尚未覓得買受人，而僅在搬運中，核被告甲
    ○○所為，係犯懲治走私條例第三條第三項、第一項之運送私運管制物品未遂罪
    及台灣省內菸酒專賣暫行條例第三十七條第五款之販賣未貼專賣憑證菸類之罪。
    被告以一行為而觸犯前開二罪，為想像競合犯，應從較重之運送私運管制物品未
    遂罪處斷，檢察官聲請意旨認被告所犯係懲治走私條例第三條第一項之銷售私運
    管制物品未遂罪，固屬卓見，然被告僅著手搬運上開扣案洋菸上車，客觀上尚未
    將該等洋菸運送至相當之距離以外之處所，且被告於警訊中雖曾供稱該菸出售價
    格及利潤，但並未供認已銷售出或已著手接洽出售，於偵查中亦供稱打算賺五至
    十元之差價利潤，本院審理時復明白承認菸一卸下即遭查獲等情，顯然被告尚未
    著手於銷售洋菸之行為，則聲請意旨認被告所犯係銷售私運管制物品進口未遂罪
    等情尚有誤會，惟其基本社會事實已述及被告搬運洋菸，準備出售，本院自應予
    審理，並變更起訴法條。而被告尚未將扣案洋菸運送至其存放洋菸處所至相當距
    離以外之處所，亦難認其運送行為已達既遂之結果；且被告曾因贓物案件，經法
    院判處有期徒刑八月確定，於八十八年十一月二日執行完畢，有台灣高等法院被
    告全國前案紀錄表及台灣高雄地方法院檢察署刑案資料查註紀錄表各一份附卷可
    參，其於五年以內再犯本件有期徒刑以上之罪，為累犯，應依法加重其刑，原審
    未注意及此，而認被告所犯係同條例第三條第一項之運送私運管制物品既遂罪，
    均有未洽。上訴意旨以被告所犯係同條例第三條第一項之銷售私運管制物品未遂
    罪等情提起上訴，雖無理由，然原判決既有上開可議之處，自應由本院撤銷原判
    決予以改判。被告已著手於運送行為之實施，而未至完成運送之結果，為未遂犯
    ，爰依刑法第二十六條前段之規定減輕其刑，並依法先加重後減輕之。爰審酌被
    告犯罪之動機、目的、手段，其品性、生活狀況、智識程度、犯罪所生之損害，
    及犯罪後坦承不諱，態度良好等一切情狀，量處如主文所示之刑，並諭知易科罰
    金及易服勞役之折算標準，以資懲儆。至扣案如附表所示之未稅洋菸，應依台灣
    省內菸酒專賣暫行條例第四十條第一款宣告沒收。
據上論斷，應依刑事訴訟法第四百五十五條之一第三項、第三百六十四條、第三百六
十九條第一項前段、第二百九十九條第一項前段、第三百條，懲治走私條例第三條第
三項、第一項、台灣省內菸酒專賣暫行條例第三十七條第五款、第四十條第一款、刑
法第十一條、第五十五條、第四十七條、第四十一條第一項、第四十二條第二項、罰
金罰鍰提高標準條例第一條前段、第二條、現行法規所定貨幣單位折算新台幣條例第
二條，判決如主文。
本案經檢察官蔡麗宜到庭執行職務。
中      華      民      國    九  十    年      九      月    十  四    日
                                  臺灣高雄地方法院刑事第三庭
                                    審判長法  官  宋  明  中
                                          法  官  簡  志  瑩
                                          法  官  葉  啟  洲
右正本證明與原本無異。
不得上訴。
                                          書記官  盧  雅  婷
中      華      民      國    九  十    年      九      月    十  四    日
附錄本判決之論罪法條：
懲治走私條例第三條第三項、第一項
運送﹑銷售或藏匿前條第一項之走私物品者，處五年以下有期徒刑﹑拘役或科或併科
新台幣九萬元以下罰金。
第一項之未遂犯罰之。
臺灣省內菸酒專賣暫行條例第三十七條第五款
有左列各款行為之一者，處一年以下有期徒刑、拘役或科或併科五千元以下罰金：
五、違反第三十條之規定，販賣或轉讓未貼專賣憑證之菸類或酒類者。


司法院資訊處製作；財團法人民間司法改革基金會備份。
